【裁判字號】    95,交聲,484
【裁判日期】    950925
【裁判案由】    聲明異議
【裁判全文】
臺灣臺南地方法院交通事件裁定         95年度交聲字第484號
移送機關    交通部公路總局嘉義區監理所臺南監理站
受處分人
即異議人    甲○○
上列受處分人因違反道路交通管理處罰條例案件，對於交通部公
路總局嘉義區監理所臺南監理站民國95年3月28日所為之裁決處
分（處分案號：嘉監南字第裁74-Z00000000號）聲明異議，本院
裁定如下：
    主  文
異議駁回。
    理  由
一、聲明異議意旨略以：受處分人即異議人甲○○於民國95年2
    月10日8時15分許，駕駛車牌號碼6090一LW號自用小客車，
    行經最高速限時速100公里之國道8號高速公路西向12公里處
    ，遭國道第8警察隊善化分隊警員以雷射測速槍測定異議人
    以時速116公里之速度違規超速行駛為由，開單舉發，復經
    交通部公路總局嘉義區監理所臺南監理站裁處罰鍰新台幣30
    00元，並記違規點數一點。然異議人駕車行經該處時，並無
    看到任何關於「前有測速照相，請依速限行駛」等牌示警告
    。從而，異議人認為本件取締超速違規測速照相之正當性及
    適法性均有疑問，乃提起本件異議等語。
二、按汽車行駛於高速公路，而不遵管制之規定者，處汽車駕駛
    人新臺幣3千元以上6千元以下罰鍰，並記違規點數1點，修
    正施行前即本件違規行為發生時及原處分機關裁處時之道路
    交通管理處罰條例第33條第1項及第63條第1項第1款分別定
    有明文；又汽車行駛高速公路應依速限標誌指示，本件違規
    行為發生時之高速公路交通管制規則第5條第1項前段亦規定
    甚明。
三、經查：
  (一)受處分人即異議人甲○○並不否認有於民國95年2月25日8點
    15分左右，駕駛車牌號碼6090-LW號自用小客車，行經最高
    速限為時速為100公里之國道8號高速公路西向12公里處之事
    實。又其所駕駛之小客車，經內政部警政署國道公路警察局
    第八隊警員以雷射槍測速器，測得之行車速度為時速116公
    里，有超速而不遵高速公路管制規則之違規事實，有內政部
    警政署國道公路警察局公警局交字第Z00000000號舉發違反
    道路交通管理事件通知單及該警察局第三警察隊95年3月10
    日公警八交字第0950870361號書函各1份附卷可稽，自堪信
    實。
  (二)查國道八號高速公路西向11.33公里處設有「前有測速照相
    」告示牌乙節，有內政部警政署國道公路警察局第八警察隊
    95年8月30日公警八交字第0950871707號函暨檢附之新營工
    務段轄區設立「前有測速照相」標誌位置一覽表影本存卷可
    按；又「前有測速照相」之警告標誌牌，僅係提醒駕駛人附
    近路段設有測速照相機，應按速限行駛，以減少駕駛人超速
    行駛之違規情況發生，縱無該標誌牌之設置，亦不表示駕駛
    人即可不顧行車速度之限制，任意違規超速行駛，矧道路主
    管機關於異議人違規路段西向12公里處前之11.33公里處設
    有「前有測速照相」之警告標誌牌，提醒異議人注意遵守行
    車速限，以免受罰，是異議人並無不能注意遵守速限行駛之
    情形，異議人辯稱該違規路段前方未設置「前有測速照相」
    之警告牌示，於法不符云云，要屬事後卸責之詞，不足採信
    。且該路段西向11.33公里處既已設有「前有測速照相」告
    示牌，與本案員警執勤地點間距離670公尺，以該路段係無
    交通號誌之高速公路，且速限高達100公里以觀，駕駛人自
    11.33公里處行駛至本案員警執勤地點即12公里處，衡情僅
    需30餘秒，故本案員警執勤地點與該告示牌設置地點間之距
    離，亦難認有何不適當可言。從而異議人前揭違規行為，事
    證明確，堪以認定。
四、綜上所述，異議人有於上述時、地，駕駛車牌號碼6090-LW
    號自小客車，行經最高速限100公里之國道八號西向12公里
    處時，其行車速度為時速116公里，有超速而不遵管制規定
    之違規事實既可認定，則原處分機關據此並引用上開管理處
    罰條例第33條及第63條第1項第1款等規定，裁處異議人罰鍰
    3,000元，並記違規點數1點，於法即無不當，本件異議無理
    由，應予駁回。
五、據上論斷，應依道路交通案件處理辦法第19條，裁定如主文
    。
中    華    民    國    95    年    9     月    25    日
                    交通法庭  法  官   蔡直青
以上正本證明與原本無異。
如不服本裁定，應於收受送達後5日內向本院提出抗告狀（應附
繕本）。
                              書記官   劉鴻瑛
中    華    民    國    95    年    9     月    27    日


司法院資訊處製作；財團法人民間司法改革基金會備份。
